臺灣高雄地方法院民事判決
110年度鳳保險小字第2號
原      告  吳怡臻  
被      告  新光人壽保險股分有限公司

法定代理人  許澎    
訴訟代理人  楊少齊  
            廖姿寧律師
上列當事人間請求給付保險金事件，本院於民國111年4月12日言
詞辯論終結，判決如下：
    主      文
一、原告之訴駁回。
二、訴訟費用新臺幣（下同）6,000元由原告負擔。
    事實及理由
一、按小額訴訟之訴狀送達後，原告不得將原訴變更或追加他訴
    。但擴張或減縮應受判決事項之聲明者，不在此限，民事訴
    訟法第436條第2項、第436條之23、第255條第1項但書第3款
    分別定有明文。本件原告起訴時請求：被告應給付原告9萬2
    ,421元，及自民國（下同）108年11月30日起至清償日止，
    按週年利率10％計算之利息（本院卷第9頁）。嗣於本院審理
    中，減縮應受判決事項之聲明為：被告應給付原告5萬4,006
    元，及自108年12月22日起至清償日止，按週年利率10％計算
    之利息（本院卷第267頁），與上開規定相符，應予准許。
二、原告主張：伊向被告投保新光人壽長福終身壽險之主約（保
    單號碼：AFREE12880），另加保如附表「保險契約種類」欄
    所示之保險契約（下稱系爭保險契約）及意外傷害醫療保險
    附約。伊於108年11月18日，於家中下樓時不慎滑倒撞到柱
    子（下稱系爭事故），經家人送至高雄市林園區之霖園醫院
    ，嗣經診斷伊因系爭事故有背部挫傷併胸椎第11節和第12節
    椎體線性骨折之傷勢（下稱系爭傷勢），遂接受霖園醫院醫
    師之建議以自體細胞再生關節注射（Platelet-Rich Plasma
    ，以下簡稱PRP）治療，並住院8日，被告本應依系爭保險契
    約給付伊如附表「保險金」欄所示之住院相關保險金（下稱
    系爭保險金），惟伊於108年12月6日將請求給付保險理賠金
    之相關文件資料送至被告，經15日後，被告仍未給付伊系爭
    保險金，為此，爰依系爭保險契約及保險法第34條第2項規
    定提起本件訴訟等語。並聲明：被告應給付原告5萬4,006元
    ，及自108年12月22日起至清償日止，按週年利率10％計算之
    利息。
三、被告則以：被告不爭執原告有投保新光人壽長福終身壽險之
    主約（保單號碼：AFREE12880），及加保系爭保險契約及意
    外傷害醫療保險附約，被告已經依意外傷害醫療保險附約給
    付意外門診保險金3萬元及延滯利息4,200元予原告，惟原告
    所受系爭傷勢並無接受PRP治療及住院之必要，故原告依系
    爭保險契約請求被告給付系爭保險金並無理由等語置辯。並
    聲明：原告之訴駁回。
四、本院得心證之理由
㈠、經查，原告主張因系爭事故而受有系爭傷勢，並住院8日之事
    實，業據其提出上開保險主約及系爭保險契約、霖園醫院住
    院自費明細收據及霖園醫院108年11月25日診斷證明書為據
    （本院卷第13至63頁），為被告所不爭執，堪信原告主張為
    真實，惟被告否認系爭傷勢有PRP治療及住院之必要性，故
    拒絕給付系爭保險金，是本件所應究者，乃㈠原告有無接受P
    RP治療及住院必要性？㈡如有，原告請求被告給付系爭保險
    金有無理由？茲說明如下：
㈡、按當事人主張有利於己之事實者，就其事實有舉證之責任，
    民事訴訟法第277 條前段著有明文。而民事訴訟如係由原告
    主張權利者，應先由原告負舉證之責，若原告先不能舉證，
    以證實自己主張之事實為真實，則被告就其抗辯事實即令不
    能舉證，或其所舉證據尚有疵累，亦應駁回原告之請求（最
    高法院109 年度台上字第123 號判決意旨參照）。又按保險
    制度最大功能在於將個人於生活中遭遇各種人身危險、財產
    危險，及對他人之責任危險等所產生之損失，分攤消化於共
    同團體，是任何一個保險皆以一共同團體之存在為先決條件
    ，此團體乃由各個因某種危險事故發生而將遭受損失之人所
    組成，故基於保險是一共同團體之概念，面對保險契約所生
    權利糾葛時，應立於整個危險共同團體之利益觀點，不能僅
    從契約當事人之角度思考，若過於寬認保險事故之發生，將
    使保險金之給付過於浮濫，最終將致侵害整個危險共同團體
    成員之利益，有違保險制度之本旨（臺灣高等法院104年度
    保險上易字第15號判決意旨參照）。是依上開說明，系爭保
    險契約條款中關於「住院治療」之意義，解釋上自不應僅以
    實際治療之主治醫師認為「有住院治療必要性」，即認符合
    系爭保險契約條款之約定，而應以具有相同專業醫師於相同
    情形通常會診斷具有住院之必要性者，方得認為相符，非專
    以被保險人與其主治醫師之主觀認定為據。
㈢、查，本件實際治療之主治醫師認定原告之系爭傷勢「有PRP治
    療及住院必要」固應尊重，惟高雄榮民總醫院（下稱榮總）
    於111年3月9日，以高總管字第1111004171號函覆略以：「㈠
    ...有關自體細胞再生關節注射（PRP）以及必要診治方式等
    議題，首先需提及現行之常規醫療。目前醫療分為兩種，一
    為健保給付，二為健保不給付（不涉及攸關性命者）。若是
    以健保考量，PRP非必要診治方式，可採臥床休息、藥物、
    復健等方式治療。而PRP是健保不給付項目（因為疼痛並不
    攸關生命），在症狀持續（或惡化）病患無法忍受時，適時
    提供病患的另一選擇，此時則為必要診治方式，但仍不攸關
    性命，故健保不給付。㈡PRP注射時或注射後，可能出現非預
    期的生理反映，安全起見，以住院方式最佳，醫護人員每日
    密切觀察，若當下發生非預期的反應，可立即進行急救等醫
    療行為。住院日數，以一週7日為佳。病患住院日數，由11
    月18日至11月25日恰為一週，為最合理日數。」（本院卷第
    203至204頁），故本件應先審究原告是否有接受PRP治療之
    必要，倘若無此必要而仍接受PRP治療，亦不得認為後續因P
    RP治療而為防止非預期生理反應之住院，仍屬系爭保險契約
    應理賠之住院給付項目。而依據本院提示予兩造且為兩造所
    不爭執之新光醫院「關於疼痛指數之確認及照護說明」，疼
    痛指數6之描述是「很痛，更多些不舒服」、指數8是「非常
    痛，想哭」、指數10是「無法忍受的痛，流眼淚大哭」（見
    兩造110年度鳳保險小字第3號卷第303至305頁），而原告之
    護理紀錄顯示，原告疼痛指數最高是「7」，多數是介在「4
    至6」之間，且原告對疼痛感受之記載多為「尚可忍受」（
    見外放原告病歷資料卷之護理紀錄），換言之，原告並未因
    系爭傷勢而有疼痛到無法忍受之地步，依上開榮總鑑定意見
    ，原告之系爭傷勢採取臥床休息、藥物、復健等方式治療即
    可，並無接受PRP治療之必要，原告之系爭傷勢既無接受PRP
    治療之必要，則原告因PRP治療而有住院觀察是否有非預期
    生理反應，即難認屬系爭保險契約中關於住院治療之範疇，
    基此，原告請求被告給付系爭保險金，實屬無據，不應准許
    。
五、綜上，原告依附表「保險契約種類」欄所示之保險契約之法
    律關係，請求被告給付如附表「保險金」欄所示之金額及法
    定遲延利息，均無理由，應予駁回。
六、本件事證已臻明確，兩造其餘攻擊防禦及證據方法，核與判
    決結果不生影響，無再予一一論述之必要。
七、本件係適用小額訴訟程序所為判決，依民事訴訟法第436 條
    之19第1 項規定，法院為訴訟費用之裁判時，併確定本件訴
    訟費用額為6,000元。
八、訴訟費用負擔依據：民事訴訟法第78條規定。 
中　　華　　民　　國　　111 　年　　4 　　月　　25　　日
                  鳳山簡易庭  法    官  林育丞
以上正本係照原本作成。
民事訴訟法第436條之24第2項：對於本判決之上訴，非以違背法
令為理由，不得為之。
如對本判決上訴，須於判決送達後20日內向本院提出上訴狀，並
須表明原判決所違背之法令及其具體內容與依訴訟資料可認為原
判決有違背法令之具體事實之上訴理由（均須按他造當事人之人
數附繕本）。
中　　華　　民　　國　　111 　年　　4 　　月　　25　　日
                              書 記 官  陳冠廷
 
附表
編號 保險契約種類 保險金（元） 1 安心住院保險附約 38,806 2 住院醫療日額甲型保險附約 8,000 3 綜合保障附約 7,200   合計：54,006 

訴訟費用計算式：
裁判費（新臺幣） 1,000元
鑑定費用         5,000元
合計             6,000元